【裁判字號】    97,交聲,1558
【裁判日期】    971027
【裁判案由】    違反道路交通管理處罰條例聲明異議
【裁判全文】
臺灣桃園地方法院刑事交通事件裁定    97年度交聲字第1558號
原處分機關  交通部公路總局新竹區監理所桃園監理站
異  議  人
即受處分人  甲○○
上列受處分人因違反道路交通管理處罰條例聲明異議案件，對於
對於交通部公路總局新竹區監理所桃園監理站於民國97年9 月2
日桃監裁罰字第裁52—DB0000000 號所為之裁決處分（原舉發案
號：桃警局交字第DB0000000 號），聲明異議，本院裁定如下：
    主  文
異議駁回。
    理  由
一、按汽車駕駛人，行經有燈光號誌管制之交岔路口闖紅燈者，
    ，處新臺幣（下同）1,800 元以上5,400 元以下罰鍰，並記
    違規點數3 點，道路交通管理處罰條例第53條第1 項、第63
    條第1 項第3 款分別定有明文。
二、本件原處分略以：異議人即受處分人甲○○於民國97年6 月
    27日下午5 時許騎乘其所有車牌號碼SEI —100 號輕型機車
    ，行經有燈光號誌管制之桃園市○○路與富國路90巷路口，
    闖紅燈，為桃園縣警察局桃園分局警備隊（下稱原舉發機關
    ）員警當場發舉並填製桃警局交字第DB0000000 號舉發違反
    道路交通管理事件通知單（下稱舉發違規通知單）舉發其「
    闖紅燈（直行）」之違規，並移送原處分機關處理。嗣經原
    處分機關於97年9 月2 日依道路交通管理處罰條例第第53條
    第1 項、第63條第1 項第3 款及違反道路交通管理事件統一
    裁罰基準及處理細則第43、44、67條規定，以桃監裁罰字第
    裁52—DB0000000 號違反道路交通管理事件裁決書（下稱裁
    決書）認定受處分人「駕車行經有燈光號誌管制之交岔路口
    闖紅燈」而裁處罰鍰1,800 元，並記違規點數3 點在案。
三、聲明異議意旨略以：異議人即受處分人固不否認於前開時間
    騎乘前揭車號車輛行經前開路段，惟辯稱伊行經前開路口當
    時燈號係綠燈，不知何故瞬間轉黃燈又轉紅燈，伊並未闖紅
    燈，且伊在行經前開路口前100 公尺即已可見沿路對向來車
    閃大燈示意前方警察執勤，豈有明知前方有員警執行交通違
    規取締，仍故意闖紅燈云云。
四、經查：
  (一)就異議人騎乘前開車號車輛行經有燈光號誌管制之桃園市○
    ○路與富國路90巷路口並遭員警攔查乙節，既經異議人坦認
    不諱，並有舉發違規通知單及裁決書所載內容可資參照，是
    此部分事實已堪認定。
  (二)證人即警員簡仲連於本院調查程序中具結證述：當天連伊共
    4 人在富國路執行勤務並緊盯號誌，伊等很確定異議人有闖
    紅燈，因為已經紅燈，車輛都停止，只有異議人騎過來，當
    時號誌是紅燈無誤，異議人不只是超越停止線，而是紅燈直
    行等情明確（見本院卷第21至22頁），另參以證人吳佳隆於
    本院調查程序中亦具結證稱：當天伊有在現場，現場因有2
    個巡邏網，所以共有4 位警員，伊看見異議人機車騎得很慢
    ，異議人可能是之前看到燈號是綠燈，但因騎得很慢，沒有
    抬頭去看上面的燈號，直直過去可能以為還是綠燈等語綦詳
    （見本院卷第23至24頁），互核證人簡仲連及吳佳隆於本院
    調查程序中證述之情節大致相符，若非其親身經歷，實無可
    能於本院審理中就相關情節尚仍能描述，足認異議人甲○○
    有於上開時地駕駛行經有燈光號誌管制之交岔路口闖紅燈之
    事實。
  (三)雖異議人辯稱：伊行經前開路口當時燈號係綠燈，不知何故
    瞬間轉黃燈又轉紅燈，伊並未闖紅燈云云。惟證人簡仲連另
    證稱：該號誌從綠燈要切換成紅燈時，綠燈會有明暗約3 秒
    ，黃燈的部分也是3 秒才會跳成紅燈等語明確（見本院卷第
    21頁），復參以證人吳佳隆另證稱：伊等都是等紅燈再過1
    、2 秒後才會去攔之情（見本院卷第23頁），則觀諸證人前
    開證詞可知該號誌由綠燈轉換至黃燈及紅燈仍有數秒並非是
    瞬間，是異議人前開辯解，不足為採。
五、綜上所述，本件事證明確，異議人騎乘車牌號碼SEI—100號
    輕型機車有前述違規行為，應堪認定。從而，原處分機關，
    依道路交通管理處罰條例第53條第1 項、第63條第1 項第3
    款及違反道路交通管理事件統一裁罰基準及處理細則第43、
    44、67條之規定，裁處受處分人罰鍰1,800 元，並記違規點
    數3 點，核無不當。本件異議為無理由，應予駁回。
六、據上論結，依道路交通案件處理辦法第18條前段，裁定如主
    文。
中    華    民    國    97    年    10    月    27    日
                  交通法庭    法  官  連雅婷
以上正本證明與原本無異。
如不服本裁定，應於送達後5 日內，向本院提出抗告狀。
                              書記官  張尹嫚
中    華    民    國    97    年    11    月    5     日


司法院資訊處製作；財團法人民間司法改革基金會備份。
